# 请问陈版主：报告期内处置子公司如何编制合并报表？

提问人：ye710428 时间：2012-01-17 22:47:50
报告期内处置子公司如何编制合并报表？ 请问陈版主： 1 、报告期内处置子公司是不是只处置子公司的利润表和现金流量表？ 2 、合并利润表和权益变动表的抵销分录 （ 1 ）借：投资收益（还原以前年度投资收益） 贷：期初资本公积（按持股比例计算） 贷：期初盈余公积（按持股比例计算） 贷：期初未分配利润（按持股比例计算） （ 2 ）借：投资收益（本期到处置日母公司按持股比例计算投资收益） 借：少数股东损益 （ 3 ）借：资本公积-其他所有者投入和减少资本（按持股比例计算） 借：盈余公积其他所有者投入和减少资本（按持股比例计算） 贷：投资收益 （ 4 ）还原 少数股东部分 借：少数股东权益-所有者投入资本 贷：期初少数股东权益贷：少数股东权益-净利润 合并现金流量的抵销分录： （ 1 ）转回投资收益影响 借：净利润-现金 贷：投资损失-现金 （ 2 ）抵销已处置子公司期末现金余额 借：现金的期末余额 贷：处置子公司及其他营业单位收到的现金净额 （ 3 ）还原已处置子公司收到的现金 借：收回投资收到的现金 贷：处置子公司及其他营业单位收到的现金净额 以上理解是否正确？是否在母公司单体报表上不反映处置子公司及其他营业单位收到的现金净额？这个项目到底应如何填列？ 请陈版主百忙中赐教！谢谢！

回答人：chenyiwei
类似问题在本版面上讨论过很多，你可以先搜索一下看看。不同人编制合并报表的思路不同的，保证最终结果正确即可。我始终认为在编制合并报表时模拟权益法是多此一举。 “处置子公司及其他营业单位收到的现金净额”项目的使用问题可参考《计学撮要》第 397～ 400 页的问答。

回答人：chenyiwei
回复 飘雪～ 的帖子
还是一个对风险和报酬转移的判断问题。如果合同约定经销商在收货后即完全承担了该批货物的公允价值变动风险、滞销积压风险、实物毁损风险等，并且实际上也是这样执行的，则没有理由仅仅凭借“风险太大”的“感觉”就认为不应当确认收入。我们作出的判断都应当建立在所获取的审计证据的基础上，建议进一步获取审计证据以支持或者否定你目前的判断。
在此方面，建议关注一下经销商的付款能力。如果经销商本身财务实力很弱，只有当把你公司所销售的该批货物售出取得货款之后才有能力向你公司付款的，则即使销售合同明确规定这是“买断销售”，对方欠缺履约能力的事实也很可能导致“买断”的合同目标无法实现。

提问人：心海拂清风 时间：2014-11-12 17:09:59
陈老师，您好，这几天我做了一下成本法和权益法的对比，权益法也有优势，他可以做到很好的勾稽核对，还可以考虑到一些特殊的事项，到那时成本法下很难考虑周全，比如增资，协议分红等，成本法如何校验呢/?谢谢！

回答人：chenyiwei
我理解最重要的方式是通过对少数股东权益和少数股东损益金额的确认核实，确定归属母公司股东的权益和综合收益总额。你说的这些问题在权益法下也要考虑，并不会减轻多少实际工作量的。